---
editor_options: 
  chunk_output_type: console
title: "lista1_MD_v2"
output:
  
  html_document: default
  pdf_document: default
---

```{r setup, include=FALSE}
knitr::opts_chunk$set(echo = TRUE)
#######################
# Pacotes
#######################
if(!require(dplyr)){install.packages("dplyr")}
library(dplyr)
if(!require(tidyverse)){install.packages("tidyverse")}
library(tidyverse)
### graficos
if(!require(ggplot2)){install.packages("ggplot2")}
library(ggplot2)
### Lasso e Ridge
if(!require(glmnet)){install.packages("glmnet")}
library(glmnet)
### Padronizar 0-1
if(!require(caret)){install.packages("caret")}
library(caret)
### Tabela 
if(!require(knitr)){install.packages("knitr")}
library(knitr)
```

# Item (a)

Opta-se por dividir o banco de dados em 70% treinamento e 30% teste. Tal divisão foi feita de modo a deixar grande parte dos dados (70%) para treinar o modelo, fazendo assim que se tenha um modelo com bom poder preditivo. E a outra parte (30%) apenas para o estudo de medidas de desempenho.


```{r}
library(readr)
houses_to_rent_v2 <- read_csv("D:/Mega/ufscar_mega/Ufscar/7° ENPE 3/MD/lista1/houses_to_rent_v2.csv")

### apenas tirando o cifrao e o espaco 
## para evitar problemas
colnames(houses_to_rent_v2)[9] = "rent"
colnames(houses_to_rent_v2)[5] = "parkingSpaces"

### guardando os dados originais
dados = houses_to_rent_v2

### filtrando soh aqueles com os quais iremos trabalhar
dados1 = dados %>% filter(city == "São Paulo" | 
                            city == "Rio de Janeiro" |
                            city == "Belo Horizonte")

### se nao ha nada em floor, logo o "andar" eh
## 0, ou seja, eh uma casa, e nao um apartamento
dados1$floor[dados1$floor == "-"] = "0"

### nova variavel que eh casa
dados1$house = c(dados1$floor == "0")

##############

#=============================================
##### Faz o percentual do numero de NA
pMiss <- function(x){sum(is.na(x))/length(x)*100}
apply(dados1,2,pMiss)


sum(apply(dados1,1,pMiss))

#######################################
# Breve estudo das qualitativas
#######################################
table(dados1$city)
### tudo ok, ou poderia-se pensar em uma
## divisao treinamento/teste categorizada.
dados1$city = factor(dados1$city)

#####

table(dados1$floor)
### floor 301 estah errado, e deve ser 31.
dados1$floor[dados1$floor == "301"] = "31"
### Devido ao grande numero de categorias,
## pode-se pensar no floor como numerica.
dados1$floor = as.numeric(dados1$floor)

#####

table(dados1$animal)
### tudo ok 
dados1$animal = factor(dados1$animal)

#####

table(dados1$furniture)
### tudo ok 
dados1$furniture = factor(dados1$furniture)

#####

table(dados1$house)
### tudo ok 
dados1$house = factor(dados1$house)

#####

dados1$rent = log(dados1$rent)

### dividindo os dados
set.seed(512)
tam_amostra = floor(0.7 * nrow(dados1))

treinamento_indicador = 
  sample(seq_len(nrow(dados1)), 
         size = tam_amostra, replace = FALSE)

dados1_treino = dados1[treinamento_indicador,]
dados1_teste = dados1[-treinamento_indicador,]
```

# Item (b)
## (i) Via mínimos quadrados
```{r}
###############################
# com dados sem padronizados
###############################

##### pelo MMQ do lm
modelo1_MMQ = lm(rent ~ ., data = dados1_treino)
modelo1_MMQ

round(modelo1_MMQ$coefficients, digits = 3)

###treino
matriz_x = model.matrix(modelo1_MMQ)[,-1]
vetor_y = dados1_treino$rent

##### pelo MMQ do glmnet

modelo1.1_MMQ <- glmnet(matriz_x, vetor_y, 
                    alpha = 0, lambda = 0,
                    stantardize = T)

predict(modelo1.1_MMQ, type="coef")

round(predict(modelo1.1_MMQ, type="coef"), digits=3)

##### pela multiplicacao matricial

X = cbind(rep(1,tam_amostra),matriz_x)

round(solve(t(X)%*%X)%*%t(X)%*%vetor_y,
      digits = 3)


coef1_MMQ = data.frame(modelo1_MMQ$coefficients,
                       names(modelo1_MMQ$coefficients))
names(coef1_MMQ) = c("Coef","Covariavel")
coef1_MMQ = coef1_MMQ[-1,]


graf_coef1_MMQ = 
  ggplot(data=coef1_MMQ, 
       aes(x = reorder(Covariavel, Coef), 
           y =  Coef,
           fill = reorder(Covariavel, -Coef))) +
  scale_y_continuous(breaks = scales::pretty_breaks(n=7))+
  geom_bar(stat="identity",width=0.6) +
  coord_flip(clip = "off")+
  theme_bw()+
  theme(text = element_text(size = 14, 
                            family ="serif"),
        plot.title = element_text(hjust = 0.5),
        legend.position = "none")+
  theme(axis.text.y = element_text(face="bold", color="black", 
                                   size=15)) +
  labs(title = "Valor dos Coeficientes no MMQ", 
       x = "", y = "Coeficiente")


graf_coef1_MMQ
```

## (ii) Via lasso
```{r}
###############################
# com dados sem padronizar
###############################

set.seed(512)

# Setting alpha = 1 implements lasso regression
cv1_lasso <- cv.glmnet(matriz_x, vetor_y, 
                       alpha = 1,nfolds = 10,
                       stantardize = T)

plot(cv1_lasso)

# melhor valor para o lambda no lasso
cv1_lasso$lambda.min 

modelo1_lasso = glmnet(matriz_x, vetor_y,alpha=1,
                       lambda = cv1_lasso$lambda.min,
                       stantardize = T)

predict(modelo1_lasso, type="coef")

### os valores do coeficientes ficam "vazios", ou seja,
## no lasso, tais coeficientes nao sao importante.

coef1_lasso = data.frame(as.vector(predict(modelo1_lasso, type="coef")),
                         names(modelo1_MMQ$coefficients))
names(coef1_lasso) = c("Coef","Covariavel")
coef1_lasso = coef1_lasso[-1,]

graf_coef1_lasso = 
  ggplot(data=coef1_lasso, 
       aes(x = reorder(Covariavel, Coef), 
           y =  Coef,
           fill = reorder(Covariavel, -Coef))) +
  scale_y_continuous(breaks = scales::pretty_breaks(n=7))+
  geom_bar(stat="identity",width=0.6) +
  coord_flip(clip = "off")+
  theme_bw()+
  theme(text = element_text(size = 14, 
                            family ="serif"),
        plot.title = element_text(hjust = 0.5),
        legend.position = "none")+
  theme(axis.text.y = element_text(face="bold", color="black", 
                                   size=15)) +
  labs(title = "Valor dos Coeficientes no Lasso", 
       x = "", y = "Coeficiente")

graf_coef1_lasso

```

## (iii) Via ridge
```{r}
###############################
# com dados sem padronizar
###############################
set.seed(512)
# Setting alpha = 1 implements lasso regression
cv1_ridge <- cv.glmnet(matriz_x, vetor_y, 
                       alpha = 0,nfolds = 10,
                       stantardize = T)

# melhor valor para o lambda no lasso
cv1_ridge$lambda.min 

modelo1_ridge = glmnet(matriz_x, vetor_y,alpha=0,
                       lambda = cv1_ridge$lambda.min ,
                       stantardize = T)
modelo1_ridge$beta

predict(modelo1_ridge, type="coef")



coef1_ridge = data.frame(as.vector(predict(modelo1_ridge, type="coef")),names(modelo1_MMQ$coefficients))

names(coef1_ridge) = c("Coef","Covariavel")
coef1_ridge = coef1_ridge[-1,]

graf_coef1_ridge = 
  ggplot(data=coef1_ridge, 
       aes(x = reorder(Covariavel, Coef), 
           y =  Coef,
           fill = reorder(Covariavel, -Coef))) +
  scale_y_continuous(breaks = scales::pretty_breaks(n=7))+
  geom_bar(stat="identity",width=0.6) +
  coord_flip(clip = "off")+
  theme_bw()+
  theme(text = element_text(size = 14, 
                            family ="serif"),
        plot.title = element_text(hjust = 0.5),
        legend.position = "none")+
  theme(axis.text.y = element_text(face="bold", color="black", 
                                   size=15)) +
  labs(title = "Valor dos Coeficientes no Ridge", 
       x = "", y = "Coeficiente")

graf_coef1_ridge
```
# Item (c)
```{r}
### covariveis e variavel de interesse do amostra
## teste
matriz_x_teste = model.matrix(rent~.,
                              data=dados1_teste)[,-1]

vetor_y_teste = dados1_teste$rent

###############################
# calculando os valores preditos
###############################
predito1_MMQ <- predict(modelo1_MMQ, newdata = dados1_teste)

predito1_lasso = predict(modelo1_lasso, newx = matriz_x_teste)

predito1_ridge = predict(modelo1_ridge, newx = matriz_x_teste)

###############################
# calculando os EQMs
###############################

calcula_EQM = function(preditos,y_teste){
  return(mean((y_teste - preditos)**2))
}

EQM1_MMQ = calcula_EQM(predito1_MMQ, vetor_y_teste)
  
EQM1_lasso = calcula_EQM(predito1_lasso, vetor_y_teste)

EQM1_ridge = calcula_EQM(predito1_ridge, vetor_y_teste)
```


```{r}

calcula_VAR_EQM = function(preditos,y_teste,calcula_EQM){
  EQM = calcula_EQM(preditos,y_teste)
  valor = mean(((y_teste - preditos)**2 - EQM)**2)
  return(valor)
}

var1_MMQ =  
  calcula_VAR_EQM(predito1_MMQ, vetor_y_teste, calcula_EQM)
  
var1_lasso =
  calcula_VAR_EQM(predito1_lasso, vetor_y_teste,
                  calcula_EQM)

var1_ridge = 
   calcula_VAR_EQM(predito1_ridge, vetor_y_teste,
                  calcula_EQM)



n = length(vetor_y_teste)

calcula_IC = function(Eqm,Var,n){
  c(Eqm - 2*sqrt( (1/n)*Var ),
    Eqm + 2*sqrt( (1/n)*Var ))
}

IC1_MMQ = calcula_IC(EQM1_MMQ, var1_MMQ,n)
  
IC1_lasso = calcula_IC(EQM1_lasso, var1_lasso,n)

IC1_ridge =  calcula_IC(EQM1_ridge, var1_MMQ,n)
```

```{r echo = false, results='asis'}
tabela_EQM = data.frame(c("EQM1_MMQ","EQM1_lasso",
                          "EQM1_ridge"),
                        c(EQM1_MMQ,
                          EQM1_lasso,
                          EQM1_ridge),
                        c(IC1_MMQ[1],
                          IC1_lasso[1],
                          IC1_ridge[1]),
                        c(IC1_MMQ[2],
                          IC1_lasso[2],
                          IC1_ridge[2]))

colnames(tabela_EQM) = c("Método","EQMs","Limite inferior",
                         "Limite superior")

kable(tabela_EQM, caption = "Erro quadrático médio e seu IC com 95% de confiança aproximado.")
```

# (d) Melhor modelo
```{r}
modelo1_MMQ
```

# (e) Melhor modelo
## Via mínimos quadrados
```{r}
###############################
# com dados sem padronizados
###############################
#names(dados1_treino)
modelo2_MMQ = lm(rent ~ (city+area+rooms+bathroom+
                   parkingSpaces+floor+animal+
                   furniture+house)**2,data = dados1_treino)

modelo2_MMQ$coefficients

###treino
matriz2_x = model.matrix(modelo2_MMQ)[,-1]


coef2_MMQ = data.frame(modelo2_MMQ$coefficients,
                       names(modelo2_MMQ$coefficients))

names(coef2_MMQ) = c("Coef","Covariavel")
coef2_MMQ = coef2_MMQ[-1,]

graf_coef2_MMQ = 
  ggplot(data=coef2_MMQ , 
       aes(x = reorder(Covariavel, Coef), 
           y =  Coef,
           fill = reorder(Covariavel, -Coef))) +
  scale_y_continuous(breaks = scales::pretty_breaks(n=7))+
  geom_bar(stat="identity",width=0.6) +
  coord_flip(clip = "off")+
  theme_bw()+
  theme(text = element_text(size = 14, 
                            family ="serif"),
        plot.title = element_text(hjust = 0.5),
        legend.position = "none")+
  theme(axis.text.y = element_text(face="bold", color="black", 
                                   size=10)) +
  labs(title = "Valor dos Coeficientes no MMQ\n(interações duplas)", 
       x = "", y = "Coeficiente")

graf_coef2_MMQ
```

## Via lasso
```{r}
###############################
# com dados sem padronizar
###############################
set.seed(512)
# Setting alpha = 1 implements lasso regression
cv2_lasso <- cv.glmnet(matriz2_x, vetor_y, 
                       alpha = 1,nfolds = 10,
                       stantardize = T)

# melhor valor para o lambda no lasso
cv2_lasso$lambda.min 

modelo2_lasso = glmnet(matriz2_x, vetor_y,alpha=1,
                       lambda = cv2_lasso$lambda.min,
                       stantardize = T)

predict(modelo2_lasso, type="coef")



coef2_lasso = data.frame(modelo2_MMQ$coefficients,
                       names(modelo2_MMQ$coefficients))

names(coef2_MMQ) = c("Coef","Covariavel")
coef2_MMQ = coef2_MMQ[-1,]

graf_coef2_MMQ = 
  ggplot(data=coef2_MMQ , 
       aes(x = reorder(Covariavel, Coef), 
           y =  Coef,
           fill = reorder(Covariavel, -Coef))) +
  scale_y_continuous(breaks = scales::pretty_breaks(n=7))+
  geom_bar(stat="identity",width=0.6) +
  coord_flip(clip = "off")+
  theme_bw()+
  theme(text = element_text(size = 14, 
                            family ="serif"),
        plot.title = element_text(hjust = 0.5),
        legend.position = "none")+
  theme(axis.text.y = element_text(face="bold", color="black", 
                                   size=10)) +
  labs(title = "Valor dos Coeficientes no MMQ\n(interações duplas)", 
       x = "", y = "Coeficiente")

graf_coef2_MMQ

```

## Via ridge
```{r}
###############################
# com dados sem padronizar
###############################

set.seed(512)

# Setting alpha = 1 implements lasso regression
cv2_ridge <- cv.glmnet(matriz2_x, vetor_y, 
                       alpha = 0,nfolds = 10,
                       stantardize = T)

# melhor valor para o lambda no lasso
cv2_ridge$lambda.min 

modelo2_ridge = glmnet(matriz2_x, vetor_y,alpha=0,
                       lambda = cv2_ridge$lambda.min ,
                       stantardize = T)
modelo2_ridge$beta

predict(modelo2_ridge, type="coef")
```

## Cálculo das medidas 
```{r}
### covariveis e variavel de interesse do amostra
## teste
matriz2_x_teste = model.matrix(rent~(city+area+rooms+bathroom+
                   parkingSpaces+floor+animal+
                   furniture+house)**2,data=dados1_teste)[,-1]

###############################
# calculando os valores preditos
###############################
predito2_MMQ <- predict(modelo2_MMQ, 
                        newdata = dados1_teste)

predito2_lasso = predict(modelo2_lasso,
                         newx=matriz2_x_teste)

predito2_ridge = predict(modelo2_ridge,
                         newx=matriz2_x_teste)

###############################
# calculando os EQMs
###############################
EQM2_MMQ = calcula_EQM(predito2_MMQ, vetor_y_teste)
  
EQM2_lasso = calcula_EQM(predito2_lasso, vetor_y_teste)

EQM2_ridge = calcula_EQM(predito2_ridge, vetor_y_teste)
```


```{r}
var2_MMQ =  
  calcula_VAR_EQM(predito2_MMQ, vetor_y_teste, calcula_EQM)
  
var2_lasso =
  calcula_VAR_EQM(predito2_lasso, vetor_y_teste,
                  calcula_EQM)

var2_ridge = 
   calcula_VAR_EQM(predito2_ridge, vetor_y_teste,
                  calcula_EQM)


n = length(vetor_y_teste)

IC2_MMQ = calcula_IC(EQM2_MMQ, var2_MMQ,n)
  
IC2_lasso = calcula_IC(EQM2_lasso, var2_lasso,n)

IC2_ridge =  calcula_IC(EQM2_ridge, var2_MMQ,n)

```


```{r echo = false, results='asis'}
tabela2_EQM = data.frame(c("EQM2_MMQ","EQM2_lasso",
                          "EQM2_ridge"),
                        c(EQM2_MMQ,
                          EQM2_lasso,
                          EQM2_ridge),
                        c(IC2_MMQ[1],
                          IC2_lasso[1],
                          IC2_ridge[1]),
                        c(IC2_MMQ[2],
                          IC2_lasso[2],
                          IC2_ridge[2]))


colnames(tabela2_EQM) = c("Método","EQMs","Limite inferior",
                         "Limite superior")

kable(tabela2_EQM, 
      caption = "Erro quadrático médio e seu IC com 95% de confiança
      aproximado (todas iterações duplas.")
```